---
title: "Final"
author: "Oudjedi.cylia"
date: "09/01/2020"
output:
  pdf_document: default
  html_document: default
---
# Are skilled musicians subject to the McGurk effect?Stephen Politzer-Ahles & Lei Pan.
Department of Chinese and Bilingual Studies, The Hong Kong Polytechnic University,
Hung Hom, Hong Kong
```{r results="hide"}
library(readr)
data<- read_csv("combined_data.csv")
```

- Le jeu de données a été receuilli dans le cadre d'une éxpérience psycolinguistique sur l'effet McGurk, le but étant de voir si dans les groupes choisis ( musiciens et non musiciens) les musiciens étaient moins sensibles à cet effet optique car étant plus habitués à écouter de la musique et à percevoir des sons.
l'éxpérience avait comme sujets des locuteurs natifs de Mandarin ou Cantonais, dévisés en deux groupes: 
  Musiciens avec 13 ans de pratique
  Non musiciens qui ont indiqué ne pas ecouter de la musique plus d'une heure par jours.
## Explorations des données
- inventaire des variables
```{r}
names(data)
```
- Nombre de lignes et de colonnes du Tableau
```{r}
dim(data)

```
- Sur les 13 colonnes, seulement la ligne portant le nom "code" est quantitative, le reste des colonnes sont qualitatives.

  * la colonnes "fullresp" correspond aux réponses données par les sujets. Resp reprend les données de Fullresp mais segmentées en consonnes et en voyelles et non plus comme des syllabes 
```{r results="hide"}

unique(data$Fullresp)
unique(data$Resp)
```
  * la colonne Modality correspond aux formats des stimulis: audio ou audiovisual
```{r}
table(data$Modality)
```
  * Audio et Video  contiennent les consonnes qui ont servis de stimulis en audio et en audiovisuel 
```{r}
table(data$Audio)
table(data$Video)
```
  * audPoA et vidPoA contiennent le lieux d'articuations des consonnes présentées en stimulis dans les deux formats audio et audiovisuel
```{r}
table(data$audPoA)
table(data$vidPoA)
```
  * Correct est une variable Binaire, qui indique si les participants ont réussis l'éxpérience ou non 
  
```{r}
table(data$Correct)
```
  
  * Subject correspond aux sujets ayant passés l'éxpérience.
   résultat de 62 Sujets pour chaque groupe( 62 NM et 62 M)
```{r}
suj <- data$Subject
unique(suj)
```
  * Nous avons deux groupes: Musiciens et non musiciens chaque groupe se composent de 62 sujets
```{r}
table(data$Group)
```
  
  * ProverbioCond et  McGurkCond ont en commun les trois conditions suivantes: audio, audiovisual congruent et audiovisual incongruent.
  cGurkCond sont des conditions prises pour les besoins de cette éxpérience et ProverbioCond sont les conditions prises dans une étude antérieur de Proverbio et al. (2016)
  
```{r}
table(data$McGurkCond)
table(data$ProverbioCond)
```

## Analyse
- taux de réussite et d'échecs général
```{r}
library(questionr)
freq(data$Correct)
reussite <- table(data$Correct)
barplot(reussite)
```
 On observe que le taux de réponse  correcte est supérieur à celui des fausses et que le test a dans la globalité était bien réussi par les deux groupes.

- On constate que les résulats des non musiciens sont meilleurs en ce qui concerne la modalité Audio, avec des résulats supérieur à la moyenne aussi en ce qui concerne les stimulis audiovisuel.
```{r}
install.packages("tidyverse")
library(dplyr)
a <- filter ( data, Group == "nonmusician")#extraire du tableau de donnée les données relatives au groupe des nons musiciens
library(tidyverse)
ggplot(a) + geom_bar(position= "fill",aes(x = Modality, fill= Correct))

```
- Le résultat des Musiciens est meilleur en Audio, les graphiques sont relativement similaires. 

```{r}
library(dplyr)
b <- filter ( data, Group == "musician")
ggplot(b) + geom_bar(position= "fill",aes(x = Modality, fill= Correct))
```
```{r}
ggplot(data) + geom_bar(aes(x = Subject, fill = Correct))
```

- Dans la globalité, la modalité audio à de meilleurs résultats de bonne réponse pour les deux groupes, comparé à ceux de la modalité Audiovisuel
  
```{r}
ggplot(data) + geom_bar(aes(x = Modality, fill = Correct), position = "dodge")
```
- En ce qui concerne les conditions éxpérimentales utilisées pour l'éxpérience "McGurkCond", l'audio a un meilleure taux de réponse correcte, "audiovisual congruent" a le résultat le plus faible.

```{r}
ggplot(data) + geom_bar(aes(x = Correct, fill = McGurkCond), position = "dodge")
```
ent
 
## Questions
- les données de l'éxpérience nous montrent que les musiciens et les non musiciens ont le même taux de réussite et d'échecs, ce qui reviendrait à dire que le fait d'étre habitué à de la musique n'aide en rien quand le visuel s'en mêle
  -Une autre analyse intéréssante à faire aurait été de voir les lieux d'articulations des consonnes dans les différents stimulis et de voir si y'a une correlation entre le lieux en Audio et en  audiovisuel. C'est à dire voir si l'erreur est dû au fait que les consonnes présentées en audiovisual sont proches d'un point de vue articulatoire, les erreurs viendrait du fait de la proximité du lieux d'articulations des consonnes réalisées 

- En terme de stimulis, on pourrait réaliser la même éxperience sans les stimulis audio ou audiovisuels, mais avec des vidéos doublées, c'est à dire que le locuteur1 doublera à l'orale le locuteur 2 qui s'occupera du geste articulatoire, si les locuteur 1 articule correctement et que le locuteur 2 arrive à articuler un autre sons autres que celui de l'audio sans effet de mauvais doublage, on pourrait arriver si dans ce cas précis de doublage ( qui sera bien réalisé)les locuteurs se fie à l'oral ou au visuel.



`









 
  